【裁判字號】    90,交訴,23
【裁判日期】    900308
【裁判案由】    過失致死
【裁判全文】
臺灣彰化地方法院刑事判決                            九十年度交訴字第二三號
    公  訴  人  臺灣彰化地方法院檢察署檢察官
    被      告  甲○○
右列被告因過失致死等案件，經檢察官提起公訴（八十九年度偵字第九二五五號），
本院判決如左：
    主      文
甲○○因過失致人於死，處有期徒刑捌月。
    事      實
一、甲○○於民國八十九年十月二十六日晚間八時五十分許，騎乘車牌號碼ＫＱＣ－
    一五九號重機車，自彰化縣田中鎮○○里○○路友人住處出發後，欲返回位於同
    鎮○○路○段五四六巷四十一弄四號住處，乃沿斗中路一段自田中鎮往北斗鎮方
    向由東向西行駛，至同日晚間九時十分許，行經斗中路一段與該路段五五四巷交
    岔路口時，本應注意車前狀況，隨時採取必要之安全措施，且依當時天候、路況
    、視距等情形，並無不能注意之情事，竟疏未注意，貿然直向前行。適有葉受秀
    枝、黃陳月珠、林瑞華及一年老長者共四人自斗中路一段道路南側欲步行進入五
    五四巷內，四人亦均疏於注意，逕自於該未劃有斑馬線或設置行人穿越道之處直
    接橫越斗中路而行，迨甲○○見狀業已避煞不及，致其所駕機車正面直接撞及葉
    受秀枝身體，葉受秀枝旋即後仰倒地，並受有頭部外傷、硬腦膜下腔出血、左側
    鎖骨骨折等傷害，延至同年月三十一日下午九時三十分許，因顱內出血不治死亡
    。
二、案經葉受秀枝之子乙○○訴請台灣彰化地方法院檢察署檢察官偵查及該署檢察官
    相驗後自動檢舉偵查起訴。
    理      由
一、訊據被告甲○○矢口否認有何右揭犯行，辯稱：伊當時只是騎車經過，感覺晃了
    一下，車子隨即倒地，並沒有撞到被害人葉受秀枝，伊並不知道被害人為何會跌
    倒云云。惟查：右揭事實，業據告訴人乙○○指訴綦詳，並經證人黃陳月珠、林
    瑞華於偵訊中結證明確，復有道路交通事故調查報告表及現場照片四張附卷可稽
    。且依證人黃陳月珠、林瑞華證稱當地路面均已舖設完竣等情，核與道路交通事
    故調查報告表及現場照片所示，均未見有何坑洞或路面障礙之情形相符，是被告
    稱其騎車晃動或行經坑洞跌倒，並無所據。再者，被告既自承當天駕車有開車前
    大燈，且自遠處即看見左方有人群聚集，足見被告肇事當時行車視距尚稱良好；
    而被害人葉受秀枝係二十年出生，於車禍當時行年已近七十，年紀堪稱老邁，且
    穿越道路之時又係四人共同為之，其中並另有一名老者亟待扶持，衡情該四位行
    人於事發當時步行速度應尚不致於飛快。乃被告竟謂對於彼等四人橫越道路乙節
    毫無所悉，益徵其就車前狀況未為必要之注意。至被害人葉受秀枝確因本件車禍
    所生顱內出血致死，亦經檢察官督同檢驗員相驗屬實，製有勘驗筆錄、驗斷書、
    相驗屍體證明書及彰化基督教醫院出具之法醫參考病歷摘要在卷足憑。按汽車行
    駛時，駕駛人應注意車前狀況，並隨時採取必要之安全措施，道路交通安全規則
    第九十四條第三項定有明文，被告駕車自應遵循上開規定，對於車前狀況保持相
    當之注意，且依當時天候、路況及視距等情形，並無不能注意之情事，竟疏於注
    意而貿然駕車直行，致撞及橫越道路之被害人，被告駕車顯有過失。雖被害人亦
    疏未注意應於劃有斑馬線或設置行人穿越道之處步行橫越道路，然被告駕車既有
    前述過失情節可指，尚不得徒以被害人同有過失而解免其罪責。是被告之過失駕
    駛行為，與被害人所生死亡結果間，應具有相當之因果關係。綜上所陳，被告徒
    以前揭情詞置辯，均與事實不符，不足為取。本案事證已臻明確，被告犯行至堪
    認定。
二、核被告甲○○因過失駕車行為致使他人死亡，所為係犯刑法第二百七十六條第一
    項之過失致死罪。爰審酌被告於本案中之過失情節非屬輕微，且於偵審期間一再
    否認犯行，又未思與被害人家屬達成民事和解，犯後態度並非可取，而被害人違
    規穿越道路，對於本件車禍發生亦非毫無過責，及被告之智識程度、本案所生危
    害等一切情狀，量處如主文所示之刑，以示懲儆。
據上論斷，應依刑事訴訟法第二百九十九條第一項前段，刑法第二百七十六條第一項
，罰金罰鍰提高標準條例第一條前段，判決如主文。
本案經檢察官吳憲明到庭執行職務。
中        華        民        國      九十      年    三    月    八    日
                                臺灣彰化地方法院刑事第三庭
                                    法      官   高  文  崇
右正本證明與原本無異。
如不服本判決，應於判決送達後十日內向本院提出上訴狀( 須附繕本 )。
告訴人或被害人對於判決如有不服具備理由請求檢察官上訴者，其上訴期間之計算係
以檢察官收受判決正本之日期為準。
                                    法院書記官   楊  筱  惠
中        華        民        國      九十      年    三    月    九    日
刑法第二百七十六條
因過失致人於死者，處二年以下有期徒刑、拘役或二千元以下罰金。
從事業務之人，因業務上之過失犯前項之罪者，處五年以下有期徒刑或拘役，得併科
三千元以下罰金。


司法院資訊處製作；財團法人民間司法改革基金會備份。
